---
title: "数据检查问题"
format: html
---

# 项目管理中心台账数据检查


## 1. 数据导入

```{r}
#| echo: false
#| warning: false
# Packages Load
if (!require('pacman')) {
  install.packages('pacman')
  library(pacman)
} else {
  library(pacman)
}
pacman::p_load('tidyverse')
pacman::p_load('here')
pacman::p_load('dplyr')


# excle文件位置
file <- here::here('2024hr/data', 'income.xlsx')


#读取excel
data <- readxl::read_excel(file, col_names = T, sheet = 1, skip = 2)

#抽取2到最后,1:82列
clean_data <- data[2:nrow(data), 1:82]
```

## 2. 数据基本结构
导入后数据有 92列,抽取其中的82列。

### 问题 1:合并单元格造成数据关系极为混乱
因为excel文件多处单元格合并，经过数据导入后，很多数据在同一条记录内，多个列数据为空。造成数据对应关系极为混乱。很难对应同一个合同项目的数据归集。

### 问题 2:列太多，数据横向查询极为不便
表格列数量太多，核心数据查询非常苦难。合同，收入，回款，三个大块内容下罗列了所用部门，并横向展开为列。

### 问题 3:核心数据记录导入R后丢失
合同签订日期和合同总金额列在同一行时，有的行数据没有日期，或者没有合同总金额。信息检索存在严重错误。应该是同一日期有多个合同签订的情况，但是合并单元格造成了数据缺失。数据对其有一定的难度。

### 问题 4:待定



## 3.数据处理
### 3.1 数据对整
将签订日期和合同总金额作为核心数据，假定：有合同总金额的记录，必须有一条签订日期。如果没有，用上一个日期，向下填充。

### 3.2 part0 日期与金额数据列检查

```{r}
part0 <- clean_data |>
  filter(is.na(签订日期) & !is.na(合同总金额)) |>
  select(c(1:13))

part0[c(3, 13)]
```
有48条记录存在有合同总金额但是没有签订日期。


### 3.3 part0对齐数据，改为part1.
part1数据包括所有合同主体信息和，部门合同，部门收入，部门回款列信息。下一步分离合同，收入，回款信息。

```{r}
part1 <- clean_data |>
  # select(c(1:13)) |>
  filter(!is.na(合同总金额)) |>
  fill(签订日期, .direction = 'down') |>
  rename(合同名称 = ...6) |>
  rename(甲方名称 = '甲方单位\n名称') |>
  mutate(
    签订日期 = suppressWarnings(as.numeric(签订日期)),
    合同总金额 = as.numeric(合同总金额),
    签订日期 = as.Date(签订日期, origin = "1899-12-30"),
    Year = as.factor(year(签订日期))
  ) |>
  select(Year, everything())

nrow(part1)
ncol(part1)
length(part1$签订日期)
length(part1$合同总金额)
```

### 4 分离部门合同部分，逆透视
使用part1数据，抽取部门部门合同部分，并清理列名称得到部门合同相关数据。

```{r}
depart_contact <- part1 |>
  select(c(1:28)) |>
  mutate(
    across(c(15:28), as.numeric)
  ) |>
  rename_with(~ str_remove_all(., "[...[:digit:]]")) |>
  pivot_longer(cols = c(15:28), names_to = 'Department', values_to = 'Value') |> 
  filter(!is.na(Value)&!Value==0) 
#   distinct()
```

部门拆分合同总金额与按照合同统计的总金额数据不一致，与excel中框选查询数值也不一致。需要根据部门详细查询数据一致性。
```{r}
sum(depart_contact$Value)
sum(part1$合同总金额)
```

按照部门分组分别查询合同总金额

```{r}
check_contact <- depart_contact |> 
    group_by(Department) |> 
    summarise(total=sum(Value))

sum(check_contact$total)
check_contact
part1 <- part1 |> 
    select(1:28) |> 
    mutate(
        across(c(14:28),as.numeric)
    ) |> 
    rename_with(~ str_remove_all(., "[...[:digit:]]")) 
sum(part1$创作一室,na.rm=T)
sum(part1$创作二室,na.rm=T)
sum(part1$创作三室,na.rm=T)
sum(part1$创作中心,na.rm=T)
```

```{r}
depart_contact
```